【裁判字號】    99,易,522
【裁判日期】    990430
【裁判案由】    竊盜
【裁判全文】
臺灣高雄地方法院刑事判決               99年度易字第522號
公  訴  人  臺灣高雄地方法院檢察署檢察官
被      告  丁○○
上列被告因竊盜案件，經檢察官提起公訴（99年度偵字第7295號
），本院判決如下：
    主  文
丁○○共同犯攜帶凶器竊盜罪，未遂，累犯，處有期徒刑伍月，
如易科罰金，以新臺幣壹仟元折算壹日；扣案之鐵鍊固定式釣勾
壹組及鐵鍊麻繩壹條，均沒收。
    事  實
一、丁○○於民國95年12月間，因竊盜案件，經臺灣高雄地方法
    院以96年度易字第1296號判決判處有期徒刑3 月確定；又於
    96年3 月間，因竊盜案件，經本院以96年度易字第2221號判
    決分別判處有期徒刑5 月、3 月、4 月、3 月，定應執行刑
    為有期徒刑1 年2 月確定；再於96年3 月間，因毒品危害防
    制條例案件，經本院以96年度簡字第3792號判決判處有期徒
    刑5 月，減為有期徒刑2 月又15日確定。上開各罪經定應執
    行刑為有期徒刑1 年7 月，於97年12月3 日縮刑期滿執行完
    畢。
二、詎猶不知悔改，復與陳炳煬意圖為自己不法所有，共同基於
    竊盜之犯意聯絡，於99年2 月27日晚間9 時許，由丁○○駕
    駛車號8315-MG 號自小貨車，陳炳煬則駕駛車號0635-MM 號
    自小客車，共同前往高雄縣岡山鎮○○○路222 號後方（即
    自來水公司大岡山給水廠圍牆外）會合；再由陳炳煬在現場
    把風，丁○○則持其所有、客觀上足供兇器使用之鐵鍊固定
    式釣勾及鐵鍊麻繩，以該釣勾綁住麻繩、麻繩勾住鐵門，再
    以上開自貨車連結該釣勾後拖行之方式，竊取該自來水廠之
    白鐵製鐵門1 片（價值約新臺幣〈下同〉3 萬元），而共同
    著手竊取該鐵門之際，適為員警巡邏發現而逃逸，嗣丁○○
    再返回現場時，為警當場查獲而未遂，另扣得其所有且供行
    竊用之鐵鍊固定式釣勾1 組及麻繩1 條。
三、案經高雄縣政府警察局丙○分局移送臺灣高雄地方法院檢察
    署檢察官偵查起訴。
    理  由
壹、程序部分：
    按被告以外之人於審判外之陳述，雖不符前4 條（即刑事訴
    訟法第159 條之1 至之4） 之規定，而經當事人於審判程序
    同意作為證據，法院審酌該言詞陳述或書面陳述作成時之情
    況，認為適當者，亦得為證據。當事人、代理人或辯護人於
    法院調查證據時，知有第159 條第1 項不得為證據之情形，
    而未於言詞辯論終結前聲明異議者，視為有前項之同意，刑
    事訴訟法第159 條之5 定有明文。經查，檢察官及被告丁○
    ○於本院言詞辯論終結前，就本判決所引用下列各項屬於審
    判外陳述之證據，知有第159 條第1 項不得為證據之情形，
    均未聲明異議，且本院審酌該證據作成情況均無不適當之情
    形，是依上開規定，認得作為本案證據。
貳、實體部分：
一、被告丁○○於上開時、地，利用鐵鍊固定式釣勾及鐵鍊麻繩
    竊取自來水廠之鐵門1 片之事實，業據被告丁○○於本院審
    理時坦承不諱（見院卷第76頁），核與證人即自來水公司大
    岡山給水廠之技術士甲○○於警詢時之證述相符（見警卷4
    、5 頁）；復有扣押筆錄、扣押物品目錄表、扣押物品清單
    、贓物認領保管單、公路監理電子閘門車號查詢汽車車籍資
    料、現場照片8 張等件在卷可稽（見警卷第9 至14、16、17
    、23至26頁；偵卷第19頁；院卷第37頁）。足見被告確有於
    上開時、地，以上開方式竊取自來水廠之鐵門，應屬無疑。
二、被告於本院審理時雖辯稱：於99年2 月27日當晚9 點多，伊
    開父親之貨車至自來水廠大岡山給水廠圍牆外，就看到那個
    鐵鍊固定式釣勾及綁麻繩之東西，該麻繩已經綁好在樹幹上
    ，所以伊想撿便宜，就拉拉看，結果拉不起來，巡邏之警車
    又來了，伊就逃跑了；該鐵鍊釣勾不是伊拿去的，且鐵鍊固
    定式釣勾及麻繩也不是伊綁的，故伊並非攜帶凶器竊盜云云
    。惟查，被告於警詢時已自承：「（你以何方式？用何工具
    竊取白鐵製鐵門？）伊用固定式釣勾接上麻繩、鉤住白鐵製
    鐵門」、「（該鐵鍊固定式釣勾及麻繩等工具是何人所有？
    ）自己所有」等語。足見被告就上開行竊工具為何人所有及
    由何人架設等情，已供述明確，則其上開所辯：行竊時所使
    用之鐵鍊固定式釣勾及鐵鍊麻繩均非伊所有，亦非由伊架設
    云云，顯屬事後卸責之詞。且衡以本件被告行竊之標的為自
    來水廠之鐵門，該鐵門之重量非輕，價值高達3 萬元之情，
    業據證人甲○○於警詢時證述明確（見警卷第頁5 ），是被
    告與陳炳煬若非事前先勘查地點及備妥工具後，豈有由被告
    1 人單獨任意前往該處行竊之理？況被告於行竊時所使用之
    固定式釣勾及麻繩，架設繁瑣，苟非由被告架設，又豈有由
    他人先行架設後即離開現場，再由被告持以竊盜之理？是被
    告上開所辯，亦與常情相違，殊不足採。準此，被告於行竊
    時，應有攜帶上開固定式釣勾及麻繩作為工具，且與共犯陳
    炳煬共同為之，甚為灼然。
三、綜上所述，被告確有共同竊取上開鐵門1 片之犯行，堪以認
    定。是本件事證明確，應予依法論科。
四、按刑法第321 條第1 項第3 款之攜帶兇器竊盜罪，係以行為
    人攜帶兇器竊盜為其加重條件，此所謂兇器，其種類並無限
    制，凡客觀上足對人之生命、身體、安全構成威脅，具有危
    險性之兇器均屬之，且祇須行竊時攜帶此種具有危險性之兇
    器為已足，並不以攜帶之初有行兇之意圖為必要（最高法院
    79年臺上字第5253號判例意旨參照）。查本件扣案之被告行
    竊時所攜帶之鐵鍊固定式釣勾及鐵鍊麻繩，均材質堅硬，係
    用以拉斷上開鐵門之固定裝置，足認客觀上均為足以殺傷人
    生命、身體之器械，顯為具有危險性之兇器。是核被告所為
    ，係犯刑法第321 條第2 項、第1 項第3 款之攜帶凶器竊盜
    未遂罪。公訴人認被告涉犯刑法第320 條第3 項、第1 項之
    竊盜未遂罪，尚有未合，惟因二者基本社會事實同一，爰依
    法變更起訴法條。又被告與陳炳煬就前開竊盜犯行，係共同
    為之，兩人間互有犯意聯絡及行為分擔，均為共同正犯；且
    被告已著手於竊盜行為之實行而不遂，為未遂犯，爰依刑法
    第25條第2 項規定減輕其刑。再被告有如犯罪事實欄一所載
    之犯罪科刑執行情形，有臺灣高等法院被告前案紀錄表在卷
    足憑，是被告前受有期徒刑執行完畢後，5 年內故意再犯本
    件法定刑為有期徒刑以上之罪，應論以累犯並加重其刑，並
    先加後減之。爰審酌被告正值青年，不思以正當途徑賺取財
    物，率爾竊取他人財物，所為實不足取；惟念其犯後坦承犯
    行，且所竊得之財物已歸還被害人，有贓物認領保管單1 紙
    在卷可參（見警卷第14頁），所生損害業已減輕等一切情狀
    ，認公訴人於本院審理時所求處之有期徒刑1 年，尚嫌過重
    ，爰量處如主文所示之刑，並諭知易科罰金之折算標準。至
    扣案之鐵鍊固定式釣勾1 組及鐵鍊麻繩1 條，均為被告所有
    ，業據其供承在卷（見警卷第2 頁），且供共同犯罪所用之
    物，應依刑法第38條第1 項第2 款、第3 項規定，併予宣告
    沒收。末查，陳炳煬與被告丁○○共犯本件竊盜犯行，業經
    本院認定如前，則陳炳煬所涉竊盜罪嫌，應由檢察官另行偵
    辦，附此敘明。
據上論斷，應依刑事訴訟法第299 條第1 項前段、第300 條第1
項，刑法第28條、第321 條第2 項、第1 項第3 款、第25條第2
項、第41條第1 項、第47條第1 項、第38條第1 項第2 款、第3
項，判決如主文。
本案經檢察官乙○○到庭執行職務。
中    華    民    國    99    年    4    月    30    日
                  刑事第二庭審判長  法  官  吳進寶
                                    法  官  施盈志
                                    法  官  羅立德
以上正本證明與原本無異。
如不服本判決應於收受本判決後10日內向本院提出上訴書狀，並
應敘述具體理由，如未敘述上訴理由者，應於上訴期間屆滿後20
日內補提理由書狀於本院（均須按他造當事人之人數附繕本）「
切勿逕送上級法院」。
中    華    民    國    99    年    4    月    30    日
                                    書記官  林慧君
附錄本論罪科刑之法條全文：
刑法第321條：
犯竊盜罪而有左列情形之一者，處6 月以上、5 年以下有期徒刑
：
一  於夜間侵入住宅或有人居住之建築物、船艦或隱匿其內而犯
    之者。
二  毀越門扇、牆垣或其他安全設備而犯之者。
三  攜帶兇器而犯之者。
四  結夥3 人以上而犯之者。
五  乘火災、水災或其他災害之際而犯之者。
六  在車站或埠頭而犯之者。

司法院資訊處製作；財團法人民間司法改革基金會備份。
